Inventaris van het digitaal duplicaat van stukken gedeponeerd bij of overgebracht met de bestuursarchieven van Suriname, 1775-1828
Nationaal Archief, Den Haag
Digitaal Duplicaat: Oud Archief Suriname: Stukken gedeponeerd bij de Bestuursarchieven
Suriname tot 1828 / gedeponeerd
1775-1828
DD132
1 inventarisnummers.
Normale geschreven en gedrukte documenten, geen bijzondere handschriften.
Nationaal Archief, Den Haag
Burgerwacht in Suriname
Commissaris-Generaal voor de Nederlandse Westindische Bezittingen
Hervormde Gemeente te Beneden- en Boven-Commewijne
Hervormde Gemeente te Cottica
Hervormde Gemeente te Paramaribo
Hervormde Gemeente te Perica
Hervormde Gemeente te Suriname
Hervormde Gemeente te Trorahica
Het archief bevat enkele stukken met betrekking tot plantages in Suriname, de slavenhandel vanuit Sierra Leone, de marine en diverse bestuursreglementen met betrekking tot de West-Indische bezittingen voor de periode 1775-1828. De stukken hebben onder meer betrekking op commissaris-generaal J. van den Bosch en gouverneur baron Krayenhoff.
Archiefvorming
Geschiedenis van het archiefbeheer
De verwerving van het archief
De collectie is een duplicaat van een archief dat elders bewaard wordt.
Aanwijzingen voor de gebruiker
Openbaarheidsbeperkingen
Volledig openbaar
Materiële beperkingen
Aanvraaginstructie
Het originele archief bevindt zich in Suriname. U dient de digitale duplicaten via de website te raadplegen
Verwant materiaal
Beschikbaarheid van kopieën
Dit is een kopiebestand
Verwante archieven
Voor overige archieven betreffende de Nederlandse West-Indische bezittingen, met name Suriname, zie nrs. 1.05.08.01 tm. 1.05.08.03; alsook 1.05.10.01 tm. 1.05.10.09 en 1.05.11.01 tm. 1.05.11.19.
Beschrijving van de series en archiefbestanddelen
- BESTUURSARCHIEVEN SURINAME, 1
  Inventaris is eerder verschenen in Verslagen omtrent 's Rijks Oude Archieven (VROA) 1927, bijlage II, inv.nrs. 1-3. Inv.nrs. 4-8 zijn later bijgevoegd.
  - Jaarverslag en balans van de Sociëteitsplantage - steenspringerij 'Worsteling Jacobs'., 1776-1777; 1; 1 stuk
    Dit inventarisnummer is alleen als kopie te raadplegen.
  - Kopie-journaal van 's Lands fregat van oorlog Eensgezindheid, commandant S.A. van Overveldt., 1793 juni - 1796 aug.; 2; 1 deel
    Dit schip was 13 augustus 1794 in Suriname gearriveerd.
  - Publicaties, ter lecture en ondertekening gezonden langs de plantages in de Beneden-Commewijne-divisie door de kapiteins van de burgerwacht., 1775-1816; 3; 1 omslag
    Deze stukken waren 1915 eigendom van H. Geerling, kapitein van de burgerwacht, en C. van Drimmelen, agent-generaal van de Immigratie in Suriname.
- COMMISSARIS-GENERAAL J. VAN DEN BOSCH, 2
  - Besluit van de commissaris-generaal J. van den Bosch inzake de 'Algemeene beginselen die ten grondslag zullen worden gelegd bij het opmaken van de plaatselijke reglementen van de behandeling van de slaven'. Met bijlage. Gelijktijdige gewaarmerkte afschriften., 1828 juli 23; 4; 2 stukken
  - Reglementen voor de regering, enz. op Curaçao en onderhavige eilanden; de rechtbanken van kleine zaken; de regering enz. op St. Maarten; en de belastingen op St. Maarten; besluit inzake de voorziening in de huishoudelijke uitgaven van Curaçao; en staat met memorie van toelichting van de baten en lasten van St. Maarten, minuten., 1828; 5; 1 pak
    Met tafel.
  - Brieven van de minister voor de Marine en Koloniën aan de commissaris-generaal voor de West-Indische bezittingen Van den Bosch, betreffende het opbrengen en verbeurd verklaren op Sierra Leone van schepen onder Nederlandse vlag, die slavenhandel gedreven hadden. Met bijlagen., 1827 okt.; 6; 1 dossier
    Deze stukken houden verband met een opzettelijk onderzoek dat de commissaris-generaal was opgedragen omtrent hetgeen door de gouverneur van St. Eustatius, St. Maarten en Saba was verricht, wegens overtreding van de wetten tegen de slavenhandel met scheepspapieren welke door die gezagvoerder waren uitgegeven.
  - Opgaven van ingezamelde producten op verschillende plantages in Suriname gedurende het jaar 1827., 1828 juni - juli; 7; 1 pak
    Door de commissaris-generaal J. van den Bosch werden in de courant van deze kolonie van 12 juni 1828 de eigenaars en administrateuren uitgenodigd om ter secretarie van het commissariaat-generaal een opgave in te dienen van de soorten en hoeveelheden producten welke in het jaar 1827 op iedere plantage afzonderlijk zijn ingezameld, terwijl ten aanzien van de houtsoorten een opgaaf van de bewerkte houtsoorten en hun geldwaarde verlangd werd. (Zie: Verbaal van de commissaris-generaal. 1828. 2e deel, blad 144. Archief Kol. nà 1813, inv.nr. 1715). Bij brief van de commissaris-generaal van 26 juli 1828 nr. 276 zijn deze stukken gezonden aan de gouverneur-generaal om zo 'ter Gouvernementssecretarie te laten deponeren'.
  - Stukken betreffende de zending van de luitenant-generaal baron Krayenhoff, gouverneur van Amsterdam, enz. naar Curaçao, voor het maken van plannen tot versterking van dat eiland., 1825; 8; 1 pak
    De zending van Krayenhoff is geregeld bij Koninklijke Besluiten van 20 februari 1825, nr. 121, 11 maart 1825, nrs. 65 en 69, 12 maart 1825, J 3 (geheim) en 15 maart 1825, nr. 105. Het doel was om plannen te maken tot versterking van Curaçao, waardoor bij een eventuele oorlog de Nederlandse handelsschepen in zijn haven een goede schuilplaats zouden hebben, terwijl de beveiliging van Aruba daarmee in verband moest worden gebracht. Tevens was hem opgedragen een onderzoek van de gronden van Curaçao en de omliggende eilanden, als gevolg van ontdekkingen op Aruba gedaan. Krayenhoff verliet 20 augustus 1825 Curaçao op zijn terugweg naar het vaderland. Hierbij getekende kaarten, die op Curaçao betrekking hebben.